---
title: "ej4,6"
author: "Pablo Iriso"
date: "8/6/2020"
output: html_document
---

```{r setup, include=FALSE}
knitr::opts_chunk$set(echo = TRUE)
```


## EJERCICIO 4
<div style="text-align: justify">
Para los diferentes data frames contenidos en la lista *piosphere*, vamos a realizar un estudio obteniendo parámetros de tendencia central y dispersión, así como representaciones gráficas para algunas de sus variables, y distribuciones de frecuencias cuando sea necesario; lo cual nos permitirá una aproximación intuitiva a las particularidades de nuestros datos.
<div/>  

Obtenemos tres data frames para cada una de las listas.
```{r}
veg <- piosphere$veg
traits <- piosphere$traits
env <- piosphere$env
```



Formación de grupos para valores de vegetación **veg**

```{r}
DAW2 <- veg[grep("^DAW2",rownames(veg)),]
DAW2 <- DAW2 %>% summarise_if(is.numeric, mean)

DUW1 <- veg[grep("^DUW1",rownames(veg)),]
DUW1 <- DUW1 %>% summarise_if(is.numeric, mean)

KAW2 <- veg[grep("^KAW2",rownames(veg)),]
KAW2 <- KAW2 %>% summarise_if(is.numeric, mean)

KOW2 <- veg[grep("^KOW2",rownames(veg)),]
KOW2 <- KOW2 %>% summarise_if(is.numeric, mean)

KWW2 <- veg[grep("^KWW2",rownames(veg)),]
KWW2 <- KWW2 %>% summarise_if(is.numeric, mean)

MAW1 <- veg[grep("^MAW1",rownames(veg)),]
MAW1 <- MAW1 %>% summarise_if(is.numeric, mean)

MAW2 <- veg[grep("^MAW2",rownames(veg)),]
MAW2 <- MAW2 %>% summarise_if(is.numeric, mean)

MAW3 <- veg[grep("^MAW3",rownames(veg)),]
MAW3 <- MAW3 %>% summarise_if(is.numeric, mean)

NAW1 <- veg[grep("^NAW1",rownames(veg)),]
NAW1 <- NAW1 %>% summarise_if(is.numeric, mean)

NAW2 <- veg[grep("^NAW2",rownames(veg)),]
NAW2 <- NAW2 %>% summarise_if(is.numeric, mean)

TJW1 <- veg[grep("^TJW1",rownames(veg)),]
TJW1 <- TJW1 %>% summarise_if(is.numeric, mean)

TSK1 <- veg[grep("^TSK1",rownames(veg)),]
TSK1 <- TSK1 %>% summarise_if(is.numeric, mean)

TSW1 <- veg[grep("^TSW1",rownames(veg)),]
TSW1 <- TSW1 %>% summarise_if(is.numeric, mean)

TSW2 <- veg[grep("^TSW2",rownames(veg)),]
TSW2 <- TSW2 %>% summarise_if(is.numeric, mean)


veg.means <- rbind(DAW2, DUW1, KAW2, KOW2, KWW2, MAW1, MAW2, MAW3, MAW1, MAW2, TJW1, TSK1, TSW1, TSW2)
```




```{r}
ggplot(data=veg.means, aes(x=Era_por)) + 
  geom_histogram(col="black", 
                 fill="steelblue", 
                 alpha = .6) + 
  labs(title="Aca_eri", x="Concentración", y="Frecuencia")
```




Para el data frame **traits** nos vamos a centrar en algunas de las variables que nos parecen significativas en su contexto ecológico.

Las variables 

- *height* 
- *SLA* (leaf traits)
- *diaspore length* 
- *life cycle* 
- *Growth Form*

nos van a proporcionar información sobre el conjunto de especies englobadas en nuestro dataset, e incluso, sobre las características del bioma al que pertenecen. 

(Specific leaf area (quant) SLA Specific leaf area (mm² mg1), i.e. leaf area divided by dry weight of the leaf

Above cover density (quant) ACD Percentage cover of the plant canopy above a vertically projected contour of the plant)

Variable *height*


```{r cuatro_traits}

#Medidas de distribución
range(traits$height)
quantile(traits$height)

#traits %>%
#  summarize(rango=range(height), cuantiles=quantile(height)) %>% 
#  kableExtra::kable(caption="Rango y cuantiles para la altura") %>% kableExtra::kable_styling()

#Medidas de centralidad y dispersión
traits %>%
  summarize(media=round(mean(height), 4), mediana=median(height), sd=round(sd(height),4)) %>% 
  kableExtra::kable(caption="Media, Mediana y Desviación Típica para la altura") %>% kableExtra::kable_styling()

#Histograma
ggplot(data=traits, aes(x=height)) + 
  geom_histogram(breaks=seq(0, 400, by=50), 
                 col="black", 
                 fill="steelblue", 
                 alpha = .6) + 
  labs(title="Histograma para las alturas", x="Altura", y="Frecuencia")
```



Variable **SLA**

```{r}
#Medidas de distribución
range(traits$SLA)
quantile(traits$SLA)


#Medidas de centralidad y dispersión
traits %>%
  summarize(media=round(mean(SLA), 4), mediana=median(SLA), sd=round(sd(SLA),4)) %>% 
  kableExtra::kable(caption="Media, Mediana y Desviación Típica para SLA") %>% kableExtra::kable_styling()


#Histograma
ggplot(data=traits, aes(x=SLA)) + 
  geom_histogram(col="black", 
                 fill="darkgreen", 
                 alpha = .6) + 
  labs(title="Histograma para SLA", x="SLA", y="Frecuencia")
```



Variable *diaspore length*

```{r, warning=FALSE}
#Medidas de distribución
attach(traits)
range(diaspore.length)
quantile(diaspore.length)


#Medidas de centralidad y dispersión
traits %>%
  summarize(media=round(mean(diaspore.length), 4), mediana=median(diaspore.length), sd=round(sd(diaspore.length),4)) %>% 
  kableExtra::kable(caption="Media, Mediana y Desviación Típica para Diaspore length") %>% kableExtra::kable_styling()

#Histograma en log
logDhist <- ggplot(data=traits, aes(x=log(traits$diaspore.length))) + 
  geom_histogram(col="black", 
                 fill="darkgreen", 
                 alpha = .6,
                 binwidth=0.5) + 
  labs(title="Longitud de las diásporas", x="Longitud de la diáspora", y="Frecuencia")


#Boxplot en log
logDboxplot <- ggplot(data=traits, aes(y=log(traits$diaspore.length))) + 
  geom_boxplot(col="black", 
                 fill="darkgreen", 
                 alpha = .6,
                 binwidth=5) + 
  labs(title="Longitud de las diásporas", y="Longitud", x="Diáspora")



grid.arrange(logDhist, logDboxplot, ncol=2)
```



Variable **Lyfe Cycle**  
```{r}
#Frecuencias y proporciones
table(traits$life.cycle) %>% kable(col.names = c("Life Cycle","Freq")) %>% kable_styling()
# table(traits$life.cycle)/sum(table(traits$life.cycle)) %>% kable() %>% kable_styling()
round(100*prop.table(table(traits$life.cycle)),4) %>% kable(col.names = c("Life Cycle","Proporción")) %>% kable_styling()
```




Variable **Growth Form**  
```{r}
table(traits$growth.form) %>% kable(col.names = c("Growth Form","Freq")) %>% kable_styling()
# table(traits$life.cycle)/sum(table(traits$life.cycle)) %>% kable() %>% kable_styling()
round(100*prop.table(table(traits$growth.form)),4) %>% kable(col.names = c("Growth Form","Proporción")) %>% kable_styling()
```




**Dataframe Env**
<div style="text-align: justify">
Las variables fisico-químicas nos van a proporcionar una información amplia sobre los requerimientos nutricionales y ambientales que puede presentar nuestra muestra de estudio, y la flora de la región a la que pertenece. Va a ser fundamental en la elaboración de hipótesis y la obtención de conclusiones.  A continuación presentamos las proporciones, así como parámetros de centralidad y dispersión, y representaciones gráficas para algunas de las variables.
<div/>  

Variable **pH**

```{r cuatro_env}
#Medidas de distribución
range(env$pH)
quantile(env$pH)

#Medidas de centralidad y dispersión
env %>%
  summarize(media=round(mean(pH), 4), mediana=median(pH), sd=round(sd(pH),4)) %>% 
  kableExtra::kable(caption="Media, Mediana y Desviación Típica para el pH") %>% kableExtra::kable_styling()

#Histograma
ggplot(data=env, aes(x=pH)) + 
  geom_histogram(col="black", 
                 fill="steelblue", 
                 alpha = .6) + 
  labs(title="Histograma para el pH", x="pH", y="Frecuencia")
```


Variable **nutrients**

```{r}

#Medidas de Distribución, NO2, NO3, PO4
range(env$NO2)
quantile(env$NO2)

range(env$NO3)
quantile(env$NO3)

range(env$PO4)
quantile(env$PO4)


#Medidas de centralidad y dispersión  NO2, NO3, PO4
attach(env)
m <- c(mean(NO2), mean(NO3), mean(PO4))
sd <- c(sd(NO2), sd(NO3), sd(PO4))
  
df <- data.frame(m, sd)
colnames(df) <- c("Media", "Desviación estándar")
rownames(df) <- c("NO2", "NO3", "PO4")

knitr::kable(df, align = "lccrr", format="html")

```


Representaciones gráficas

```{r}
#Representaciones gráficas
nut1 <- ggplot(data=env, aes(x=NO2)) + 
  geom_histogram(col="black", 
                 fill="darkorange", 
                 alpha = .6) + 
  labs(title="Concentración NO2", x="NO2", y="Frecuencia")
  

nut2 <- ggplot(data=env, aes(x=NO3)) + 
  geom_histogram(col="black", 
                 fill="darkorange", 
                 alpha = .6) + 
  labs(title="Concentración NO3", x="NO3", y="")

nut3 <- ggplot(data=env, aes(x=PO4)) + 
  geom_histogram(col="black", 
                 fill="darkorange", 
                 alpha = .6) + 
  labs(title="Concentración PO4", x="PO4", y="")


grid.arrange(nut1, nut2, nut3, ncol=3)
```







## EJERCICIO 6
Realizad un breve análisis de regresión (lineal y múltiple) a partir de las variables que disponéis y utilizando el criterio que responda a alguna pregunta de interés que os hayáis planteado.


- Mostrar la especie mayoritaria en cada una de las especies o sacar las caracteristicas relacionadas con dicha especie para cada piosfera

- Mostrar que piosferas tienen valores nitritos, nitratos y phosphatos por encima del 75%
  
- A colación de este, mostrar la distribución de pH, a que piosferas pertenecen la correlación con los nutrientes. (ej6)




**6. (1 punto) Realizad un breve análisis de regresión (lineal y múltiple) a partir de las variables que disponéis y utilizando el criterio que responda a alguna pregunta de interés que os hayáis planteado.**


```{r}
DAW2 <- env[grep("^DAW2",rownames(env)),]
DAW2 <- DAW2 %>% summarise_if(is.numeric, mean)

DAW2 <- env[c(1:25)]
apply(DAW2,2,sd)
apply(DAW2,2,mean)
```



Análisis de regresión para nutrientes y pH.

```{r}
#Creamos un df con nuestras variables de interés, para poder realizar un análisis gráfico
nutrients <- cbind(env[4], env[15], env[17], env[18], env[19])

pairs(nutrients)
cor(nutrients)

#No encontramos una correlación marcada para las diferentes características físico-químicas de la muestra. Sin embargo, si podemos observar una relación entre las variables height, spine length y seed length, del data frame de variables fisiológicas.

cor(traits[1:9])

reg <- cbind(traits[1], traits[7], traits[8])
pairs(reg)

model1 <- lm(height~seed.length + spine.length, data=traits)
summary(model1)
```



Un modelo podría ser la producción de la especie, en general, y con subniveles (para cada una de las zonas), y diferentes características propias de la especie.

```{r seistraits}
#Obtenemos una nueva variable para las medias
vegMeans <- as.data.frame(colMeans(veg[sapply(veg, is.numeric)])) 

#Cambiamos el nombre de la columna
names(vegMeans)[names(vegMeans) == "colMeans(veg[sapply(veg, is.numeric)])"] <- "meanSp"

# Creamos un nuevo df con la variable "meanSp" y que incluya únicamente las variables cuantitativas, lo que nos permite calcular correlaciones
traitsc <- cbind(traits[1:9], vegMeans)
```



```{r}
cor(traitsc)
pairs(traitsc)

#Creamos el modelo

linearMod <- lm( meanSp ~ height+ ACD+ leaf.area+ leaf.ratio+ SLA+ spine.length+ seed.length+ diaspore.length, data=traitsc)

summary(linearMod)
```

Como indicaban los valores de correlación, no parece haber una regresión pronunciada entre las características fisiológicas de las especies, y su presencia media. 







Esto podría indicar una variedad en las condiciones ambientales para los diferentes territorios, que implicase la distorsión de posibles correlaciones para ambientes concretos. Podríamos realizar un análisis de regresión multinivel, para cada uno de los diferentes ambientes. O bien, que no exista esa correlación entre características fisiológicas y presencia.

```{r seisveg}

#Regresionmultinivel: veg ~ variables

```


