---
title: "ej4,6"
author: "Pablo Iriso"
date: "8/6/2020"
output: html_document
---

```{r setup, include=FALSE}
knitr::opts_chunk$set(echo = TRUE)
```


```{r}
df %>% dplyr::group_by(habitat) %>% 
  summarize(media=round(mean(GrazInt,na.rm=T),4),mediana=median(GrazInt,na.rm=T),sd=round(sd(GrazInt,na.rm=T),4)) %>% 
  kableExtra::kable(caption="Media, Mediana y Desviación Típica por habitat") %>% kableExtra::kable_styling()
```



## EJERCICIO 4
<div style="text-align: justify">
Para los diferentes data frames contenidos en la lista *piosphere*, vamos a realizar un estudio obteniendo parámetros de tendencia central y dispersión, así como representaciones gráficas para algunas de sus variables, y distribuciones de frecuencias cuando sea necesario; lo cual nos permitirá una aproximación intuitiva a las particularidades de nuestros datos.
<div/>  

Obtenemos tres data frames para cada una de las listas.
```{r}
veg <- piosphere$veg
traits <- piosphere$traits
env <- piosphere$env
```



Formación de grupos para valores de vegetación **veg**

```{r}
DAW2 <- veg[grep("^DAW2",rownames(veg)),]
DAW2 <- DAW2 %>% summarise_if(is.numeric, mean)

DUW1 <- veg[grep("^DUW1",rownames(veg)),]
DUW1 <- DUW1 %>% summarise_if(is.numeric, mean)

KAW2 <- veg[grep("^KAW2",rownames(veg)),]
KAW2 <- KAW2 %>% summarise_if(is.numeric, mean)

KOW2 <- veg[grep("^KOW2",rownames(veg)),]
KOW2 <- KOW2 %>% summarise_if(is.numeric, mean)

KWW2 <- veg[grep("^KWW2",rownames(veg)),]
KWW2 <- KWW2 %>% summarise_if(is.numeric, mean)

MAW1 <- veg[grep("^MAW1",rownames(veg)),]
MAW1 <- MAW1 %>% summarise_if(is.numeric, mean)

MAW2 <- veg[grep("^MAW2",rownames(veg)),]
MAW2 <- MAW2 %>% summarise_if(is.numeric, mean)

MAW3 <- veg[grep("^MAW3",rownames(veg)),]
MAW3 <- MAW3 %>% summarise_if(is.numeric, mean)

NAW1 <- veg[grep("^NAW1",rownames(veg)),]
NAW1 <- NAW1 %>% summarise_if(is.numeric, mean)

NAW2 <- veg[grep("^NAW2",rownames(veg)),]
NAW2 <- NAW2 %>% summarise_if(is.numeric, mean)

TJW1 <- veg[grep("^TJW1",rownames(veg)),]
TJW1 <- TJW1 %>% summarise_if(is.numeric, mean)

TSK1 <- veg[grep("^TSK1",rownames(veg)),]
TSK1 <- TSK1 %>% summarise_if(is.numeric, mean)

TSW1 <- veg[grep("^TSW1",rownames(veg)),]
TSW1 <- TSW1 %>% summarise_if(is.numeric, mean)

TSW2 <- veg[grep("^TSW2",rownames(veg)),]
TSW2 <- TSW2 %>% summarise_if(is.numeric, mean)


veg.means <- rbind(DAW2, DUW1, KAW2, KOW2, KWW2, MAW1, MAW2, MAW3, MAW1, MAW2, TJW1, TSK1, TSW1, TSW2)
```




```{r}
ggplot(data=veg.means, aes(x=Era_por)) + 
  geom_histogram(col="black", 
                 fill="steelblue", 
                 alpha = .6) + 
  labs(title="Aca_eri", x="Concentración", y="Frecuencia")
```




Para el data frame **traits** nos vamos a centrar en algunas de las variables que nos parecen significativas en su contexto ecológico.

Las variables 

- *height* 
- *SLA* (leaf traits)
- *diaspore length* 
- *life cycle* 
- *Growth Form*

nos van a proporcionar información sobre el conjunto de especies englobadas en nuestro dataset, e incluso, sobre las características del bioma al que pertenecen. 

(Specific leaf area (quant) SLA Specific leaf area (mm² mg1), i.e. leaf area divided by dry weight of the leaf

Above cover density (quant) ACD Percentage cover of the plant canopy above a vertically projected contour of the plant)

Variable *height*


```{r cuatro_traits}

#Medidas de distribución
range(traits$height)
quantile(traits$height)

#traits %>%
#  summarize(rango=range(height), cuantiles=quantile(height)) %>% 
#  kableExtra::kable(caption="Rango y cuantiles para la altura") %>% kableExtra::kable_styling()

#Medidas de centralidad y dispersión
traits %>%
  summarize(media=round(mean(height), 4), mediana=median(height), sd=round(sd(height),4)) %>% 
  kableExtra::kable(caption="Media, Mediana y Desviación Típica para la altura") %>% kableExtra::kable_styling()

#Histograma
ggplot(data=traits, aes(x=height)) + 
  geom_histogram(breaks=seq(0, 400, by=50), 
                 col="black", 
                 fill="steelblue", 
                 alpha = .6) + 
  labs(title="Histograma para las alturas", x="Altura", y="Frecuencia")
```



Variable **SLA**

```{r}
#Medidas de distribución
range(traits$SLA)
quantile(traits$SLA)


#Medidas de centralidad y dispersión
traits %>%
  summarize(media=round(mean(SLA), 4), mediana=median(SLA), sd=round(sd(SLA),4)) %>% 
  kableExtra::kable(caption="Media, Mediana y Desviación Típica para SLA") %>% kableExtra::kable_styling()


#Histograma
ggplot(data=traits, aes(x=SLA)) + 
  geom_histogram(col="black", 
                 fill="darkgreen", 
                 alpha = .6) + 
  labs(title="Histograma para SLA", x="SLA", y="Frecuencia")
```



Variable *diaspore length*

```{r, warning=FALSE}
#Medidas de distribución
attach(traits)
range(diaspore.length)
quantile(diaspore.length)


#Medidas de centralidad y dispersión
traits %>%
  summarize(media=round(mean(diaspore.length), 4), mediana=median(diaspore.length), sd=round(sd(diaspore.length),4)) %>% 
  kableExtra::kable(caption="Media, Mediana y Desviación Típica para Diaspore length") %>% kableExtra::kable_styling()

#Histograma en log
logDhist <- ggplot(data=traits, aes(x=log(traits$diaspore.length))) + 
  geom_histogram(col="black", 
                 fill="darkgreen", 
                 alpha = .6,
                 binwidth=0.5) + 
  labs(title="Longitud de las diásporas", x="Longitud de la diáspora", y="Frecuencia")


#Boxplot en log
logDboxplot <- ggplot(data=traits, aes(y=log(traits$diaspore.length))) + 
  geom_boxplot(col="black", 
                 fill="darkgreen", 
                 alpha = .6,
                 binwidth=5) + 
  labs(title="Longitud de las diásporas", y="Longitud", x="Diáspora")



grid.arrange(logDhist, logDboxplot, ncol=2)
```



Variable **Lyfe Cycle**  
```{r}
#Frecuencias y proporciones
table(traits$life.cycle) %>% kable(col.names = c("Life Cycle","Freq")) %>% kable_styling()
# table(traits$life.cycle)/sum(table(traits$life.cycle)) %>% kable() %>% kable_styling()
round(100*prop.table(table(traits$life.cycle)),4) %>% kable(col.names = c("Life Cycle","Proporción")) %>% kable_styling()
```




Variable **Growth Form**  
```{r}
table(traits$growth.form) %>% kable(col.names = c("Growth Form","Freq")) %>% kable_styling()
# table(traits$life.cycle)/sum(table(traits$life.cycle)) %>% kable() %>% kable_styling()
round(100*prop.table(table(traits$growth.form)),4) %>% kable(col.names = c("Growth Form","Proporción")) %>% kable_styling()
```




**Dataframe Env**
<div style="text-align: justify">
Las variables fisico-químicas nos van a proporcionar una información amplia sobre los requerimientos nutricionales y ambientales que puede presentar nuestra muestra de estudio, y la flora de la región a la que pertenece. Va a ser fundamental en la elaboración de hipótesis y la obtención de conclusiones.  A continuación presentamos las proporciones, así como parámetros de centralidad y dispersión, y representaciones gráficas para algunas de las variables.
<div/>  

Variable **pH**

```{r cuatro_env}
#Medidas de distribución
range(env$pH)
quantile(env$pH)

#Medidas de centralidad y dispersión
env %>%
  summarize(media=round(mean(pH), 4), mediana=median(pH), sd=round(sd(pH),4)) %>% 
  kableExtra::kable(caption="Media, Mediana y Desviación Típica para el pH") %>% kableExtra::kable_styling()

#Histograma
ggplot(data=env, aes(x=pH)) + 
  geom_histogram(col="black", 
                 fill="steelblue", 
                 alpha = .6) + 
  labs(title="Histograma para el pH", x="pH", y="Frecuencia")
```


Variable **nutrients**

```{r}

#Medidas de Distribución, NO2, NO3, PO4
range(env$NO2)
quantile(env$NO2)

range(env$NO3)
quantile(env$NO3)

range(env$PO4)
quantile(env$PO4)


#Medidas de centralidad y dispersión  NO2, NO3, PO4
attach(env)
m <- c(mean(NO2), mean(NO3), mean(PO4))
sd <- c(sd(NO2), sd(NO3), sd(PO4))
  
df <- data.frame(m, sd)
colnames(df) <- c("Media", "Desviación estándar")
rownames(df) <- c("NO2", "NO3", "PO4")

knitr::kable(df, align = "lccrr", format="html")

```


Representaciones gráficas

```{r}
#Representaciones gráficas
nut1 <- ggplot(data=env, aes(x=NO2)) + 
  geom_histogram(col="black", 
                 fill="darkorange", 
                 alpha = .6) + 
  labs(title="Concentración NO2", x="NO2", y="Frecuencia")
  

nut2 <- ggplot(data=env, aes(x=NO3)) + 
  geom_histogram(col="black", 
                 fill="darkorange", 
                 alpha = .6) + 
  labs(title="Concentración NO3", x="NO3", y="")

nut3 <- ggplot(data=env, aes(x=PO4)) + 
  geom_histogram(col="black", 
                 fill="darkorange", 
                 alpha = .6) + 
  labs(title="Concentración PO4", x="PO4", y="")


grid.arrange(nut1, nut2, nut3, ncol=3)
```











## EJERCICIO 6
Realizad un breve análisis de regresión (lineal y múltiple) a partir de las variables que disponéis y utilizando el criterio que responda a alguna pregunta de interés que os hayáis planteado.


```{r}

DAW2 <- env[1:25,]


apply(DAW2,2,sd)
apply(env,2,sd)
```



#No tenemos evidencia como para elaborar los diferentes grupos.
