---
title: "PEC3"
output: html_document
---

```{r setup, include=FALSE}
knitr::opts_chunk$set(echo = TRUE)
```

# Sección 1 (8 puntos) 

1. (0,5 puntos)  Buscad un conjunto de datos relacionados con la Bioestadística o Bioinformática. Para ello, podéis utilizar algunos recursos conocidos como es el caso de http://www.bioinformatics.org/sms2/index.html o de http://biostat.mc.vanderbilt.edu/wiki/Main/DataSets.  
También podéis utilizar otros recursos propios que conozcáis o que sean de vuestro interés, y siempre teniendo en cuenta que sean datos públicos que podéis utilizar.  Tenéis que explicar la procedencia de los datos así como incluir las referencias que correspondan y justificar porqué habéis elegido estos datos.

2. (0,5 puntos) Utilizando R, mostrad y explicad qué tipo de fichero habéis importado y las variables que forman parte de él (tipo, clasificación,...), así como todo aquello que creáis relevante. Incluir capturas de pantalla y las instrucciones en R que habéis utilizado para importar y  mostrar los datos. 

Hemos utilizado un dataset que pertenece al paquete de R llamado ade4.  La manera de importar es con la función *data* del paquete base de R. En este caso no es necesario que utilizar funciones como read.delim, read.csv o read.table de las utilidades de R que son las habituales para importar ficheros de texto, o la función read.xlsx de la librería xlsx para importar ficheros en formato excel, o read.spss del paquete foreign para leer ficheros procedentes del paquete estadístico SPSS.

La particularidad de este dataset es que viene definido a través de un objeto *lista* llamado *piosphere*. 
Este objeto lista está formado a su vez por cuatro objetos

<!-- La presión que ejercen los animales sobre los recursos, no se presenta -->
<!-- uniformemente a lo largo del lote, esta ampliamente aceptado que la presión es -->
<!-- mayor cerca de los puntos en donde los animales se reúnen a beber. Lange -->
<!-- (1969) emplea el termino “piosfera” para describir esta relación entre las -->
<!-- aguadas y los animales en pastoreo. Por lo tanto se entiende como piosfera al -->
<!-- sitio que rodea los puntos de bebidas en donde la presión por pastoreo sobre el -->
<!-- suelo y la vegetación, es muy intensa y esta presión disminuye con distancias -->
<!-- crecientes a los puntos de bebida.  -->

- Data frame que se llama **veg** que tiene la información sobre la proporción de cada  cada una de las especies en la superficie superior de la vegetación. Cada una de las filas se corresponde a los datos de las piosferas elegidas. Tenemos 378 piosferas y 87 tipos de especies.
- Data frame que se llama **traits** que tiene la información de las características o rasgos de las plantas. Cada una de las filas se corresponde a los valores de las columnas del data frame **veg**. Es decir en este data frame tendremos 87 filas y 21 características
- Data frame que se llama **env** que contiene la información de variables medioambientales relativas a las 378 piosferas que se han estudiado. Se han recopilado 25 variables
- Vector llamado **habitat** es una variable tipo factor que describe el tipo de habitat de cada una de las piosferas.

```{r carga_librerias,echo=T, message=F, warning=F,comment=F}
require(ade4)
library(ade4)
library(dplyr)
library(ggplot2)
library(kableExtra)
library(captioner)
library(ade4)
ind.tabla<-1
ind.figura<-0
table_nums <- captioner(prefix = "Tabla.")
```


```{r echo=T, message=F, warning=F,comment=F}
data("piosphere")
```


```{r echo=F}
tab.1_cap<-table_nums(name=paste0("tab",ind.tabla))
piosphere$veg %>% head() %>% kable(caption = paste0(tab.1_cap,"Primeras seis filas de Data Frame veg")) %>% kable_styling()
ind.tabla <- increment(ind.tabla,1)

tab.1_cap<-table_nums(name=paste0("tab",ind.tabla))
piosphere$veg %>% tail() %>% kable(caption = paste0(tab.1_cap,"Últimas seis filas de Data Frame veg")) %>% kable_styling()
ind.tabla <- increment(ind.tabla,1)
```

```{r echo=F}
tab.1_cap<-table_nums(name=paste0("tab",ind.tabla))
piosphere$traits %>% head() %>% kable(caption = paste0(tab.1_cap,"Primeras seis filas de Data Frame traits")) %>% kable_styling()
ind.tabla <- increment(ind.tabla,1)
```


```{r echo=F}
tab.1_cap<-table_nums(name=paste0("tab",ind.tabla))
sapply(piosphere$traits,class)%>% kable(caption = paste0(tab.1_cap,"Clasificación de las variables que definen los rasgos de las especies"),col.names = "Tipo de Variable") %>% kable_styling()
ind.tabla <- increment(ind.tabla,1)
```


```{r echo=F}
tab.1_cap<-table_nums(name=paste0("tab",ind.tabla))
piosphere$env %>% head() %>% kable(caption = paste0(tab.1_cap,"Primeras seis filas de Data Frame env")) %>% kable_styling()
ind.tabla <- increment(ind.tabla,1)

tab.1_cap<-table_nums(name=paste0("tab",ind.tabla))
sapply(piosphere$env,class)%>% kable(caption = paste0(tab.1_cap,"Clasificación de las variables que definen las variables medioambientales recogidas"),col.names = "Tipo de Variable") %>% kable_styling()
ind.tabla <- increment(ind.tabla,1)
```

```{r echo=F}
tab.1_cap<-table_nums(name=paste0("tab",ind.tabla))
piosphere$habitat %>% head() %>% kable(caption = paste0(tab.1_cap,"Primeros seis elementos de Vector habitat"),col.names = "Tipo de Habitat") %>% kable_styling()
ind.tabla <- increment(ind.tabla,1)
```


3. (1,5 puntos) Realizad un mínimo de seis preguntas objetivo que den una idea de la información contenida en el conjunto de datos escogido, es decir, obtener información del conjunto de datos a partir de determinados criterios, según variables, o rangos de valores, etc... Para ello, podéis basaros en el tipo de consultas realizadas en la PEC1 y también utilizando, en alguno de los casos, la definición de funciones tal como se trabaja en el LAB3.

- Se me ocurre mostrar el porcentaje de especies que tienen datos en cada una de las piosferas
- Mostrar la especie mayoritaria en cada una de las especies o sacar las caracteristicas relacionadas con dicha especie para cada piosfera
- Mostrar la especie que tiene el valor maximo para cada una de las caracteristicas del data.frame traits
- Mostrar cuantas especies cuyo ciclo vital es anual tienen consistencia de hoja mesomorfica suave
- Mostrar que piosferas tienen mayor inclinacion de la media
- Mostrar que piosferas tienen valores nitritos, nitratos y phosphatos por encima del 75%




4. (1,5 puntos) Realizad un análisis descriptivo de los datos. Este estudio debe incluir, un resumen paramétrico de los datos y diversas representaciones gráficas de los mismos basadas en determinados criterios. Dejamos a vuestra elección el tipo de gráficos y los criterios utilizados.





5. (1 punto) Realizad, basándoos en los conceptos trabajados en el LAB4 y PEC2, un mínimo de tres enunciados que respondan a una cuestión de probabilidad y un mínimo de un enunciado que corresponda a un breve modelo de simulación. En este caso, si vuestro conjunto de datos no propicia estos enunciados, podéis generar una o diversas distribuciones en base a unos parámetros determinados definidos por vosotros. 

6. (1 punto) Realizad un breve análisis de regresión (lineal y múltiple) a partir de las variables que disponéis y utilizando el criterio que responda a alguna pregunta de interés que os hayáis planteado.

7. (1 punto) A partir del conjunto de datos que estáis trabajando, plantead un estudio ANOVA y desarrollado si, a partir del estudio previo, se cumplen las condiciones.

8. (1 punto) A partir de los datos de origen y el estudio realizado, haced una valoración final. Para ello, podéis basaros en las siguientes preguntas: "disponemos de conclusiones finales?", "sería necesario hacer un análisis más avanzado?", "faltan datos para obtener otro tipo de información como...?",.... 


# Sección 2 (2 puntos) 
Como habréis comprobado, las aplicaciones y herramientas de R son muy amplias. En esta sección, tenéis que definir y desarrollar un ejemplo de aplicación de uno de los  temas que aparecen a continuación. 

Podéis basaros en la información referenciada de la plataforma Datacamp, a la cual tenéis acceso con vuestro correo electrónico de la UOC, o cualquier otra fuente de información que consideréis más oportuna.

Sería conveniente, que el ejemplo a desarrollar sea basado en la fuente de datos de la Sección 1, pero también podéis basaros en otro conjunto de datos.

Los temas a escoger son:
- Construcción de una aplicación web con Shiny 
- Análisis cluster con R 
- Repositorio Bioconductor en R 
